【裁判字號】    98,訴,39
【裁判日期】    980223
【裁判案由】    違反毒品危害防制條例
【裁判全文】
臺灣新竹地方法院刑事判決                98年度訴字第39號
公  訴  人  臺灣新竹地方法院檢察署檢察官
被      告  甲○○
                    3巷36弄.
上列被告因違反毒品危害防制條例案件，經檢察官提起公訴（97
年度毒偵字第2186號），本院依簡式審判程序判決如下：
    主  文
甲○○施用第一級毒品，累犯，處有期徒刑壹年；又施用第二級
毒品，累犯，處有期徒刑玖月。應執行有期徒刑壹年柒月。
    事  實
一、甲○○於民國88年間，因施用毒品案件，經本院以88年度毒
    聲字第453號裁定觀察、勒戒後，認無繼續施用毒品傾向，
    由台灣新竹地方法院檢察署檢察官於88年9月3日以88年度偵
    緝字第346號、88年度毒偵字第207號為不起訴處分確定。又
    於89年間，因施用毒品案件，經本院以89年度毒聲字第1450
    、1468號裁定觀察、勒戒後，認有繼續施用毒品傾向，再以
    89年度毒聲字第1713號裁定令入戒治處所施以強制戒治，嗣
    後並經本院以90年度毒聲字第27號裁定停止戒治付保護管束
    ，於90年6月30日保護管束期滿未經撤銷停止戒治而執行完
    畢。其又於上開強制戒治期滿釋放後五年內之93年5月中旬
    某日起至94年1月25日下午5時許止，因連續施用第一級毒品
    海洛因及第二級毒品安非他命案件，經本院以93年度訴字第
    603號刑事判決分別判處有期徒刑1年、8月，應執行有期徒
    刑1年4月確定；又於95年間，因違反毒品危害防制條例案件
    ，經本院以95年度易字第90號刑事判決判處有期徒刑8月確
    定，於96年6月15日縮短刑期假釋出監，於96年8月19日縮刑
    期滿執行完畢。
二、詎甲○○仍不知悔改，復分別基於施用第一、二級毒品海洛
    因、甲基安非他命之犯意，於97年7月6日晚上8時許，在其
    位於新竹縣湖口鄉湖口村8鄰77號祖厝，以將第一級毒品海
    洛因摻入香煙內點燃後吸食之方式，施用第一級毒品海洛因
    1次；及於97年7月6日晚上10時許，在上開地點，以將第二
    級毒品甲基安非他命置於玻璃球中用火燒烤吸食其所產生煙
    霧之方式，施用第二級毒品甲基安非他命1次。嗣於97年7月
    7日上午10時許，在新竹縣湖口鄉○○路橋上，因形跡可疑
    為警盤查，並經其同意採集其尿液送驗，結果呈現嗎啡、甲
    基安非他命陽性反應，始悉上情。
三、案經新竹縣警察局竹北分局報請台灣新竹地方法院檢察署檢
    察官偵查起訴。
    理  由
一、本件被告甲○○所犯施用第一、二級毒品罪，均非死刑、無
    期徒刑、最輕本刑為三年以上有期徒刑之罪，或非高等法院
    管轄第一審之案件，被告於本院準備程序進行中，就被訴事
    實為有罪之陳述，本院合議庭認合於新修正刑事訴訟法第27
    3條之1之規定，逕以簡式審判程序行之，均合先敘明。
二、訊據被告甲○○對於上揭犯罪事實，於警詢、偵查中及本院
    行準備程序時均坦承不諱（見偵查卷第6、7、27頁，本院卷
    第16頁），並有採尿同意書、竹北分局毒品犯罪嫌疑人尿液
    採驗作業管制紀錄、詮昕科技股份有限公司於97年7月22日
    出具之檢體編號北97271號濫用藥物尿液檢驗報告及本院公
    務電話紀錄表等附卷可稽（見偵查卷第9、10、11頁，本院
    卷第29頁），被告自白應與事實相符，本件事證明確，被告
    施用第一、二級毒品犯行均堪以認定，應予依法論科。
三、核被告甲○○所為，係犯毒品危害防制條例第10條第1、2項
    之施用第一、二級毒品罪。其施用前持有第一、二級毒品海
    洛因、甲基安非他命之低度行為，分別為其施用第一、二級
    毒品海洛因、甲基安非他命之高度行為所吸收，均不另論罪
    。被告所犯上開2罪，犯意各別，行為不同，應予分論併罰
    。末查，被告前因違反毒品危害防制條例案件，經本院分別
    以93年度訴字第603號刑事判決分別判處有期徒刑1年、8月
    ，應執行有期徒刑1年4月確定及95年度易字第90號刑事判決
    判處有期徒刑8月確定，於96年6月15日縮短刑期假釋出監，
    於96年8月19日縮刑期滿執行完畢等情，有臺灣高等法院被
    告前案紀錄表及臺灣新竹地方法院檢察署刑案資料查註紀錄
    表等在卷可按，其受徒刑之執行完畢後，5年以內故意再犯
    本件有期徒刑以上之2罪，皆為累犯，均依刑法第47條第1項
    之規定加重其刑。爰審酌毒品海洛因、甲基安非他命戕害吸
    食者之身心甚鉅，被告竟無視法律之禁止而施用，其經觀察
    勒戒、強制戒治後仍未戒除毒癮，再次為本件施用第一、二
    級毒品海洛因、甲基安非他命之犯行，顯見其自制力薄弱，
    兼衡其犯後坦認犯行、態度尚可等一切情狀，分別量處如主
    文所示之刑，並定其應執行刑。
四、據上論斷，應依刑事訴訟法第273條之1第1項、第299條第1
    項前段，毒品危害防制條例第10條第1項、第2項，刑法第11
    條前段、第47條第1項、第51條第5款，判決如主文。
本案經檢察官李秋梅到庭執行職務。
中    華    民    國    98    年    2    月    23    日
                  刑事第五庭        法  官  蔡欣怡
如不服本判決應於收受本判決後10日內向本院提出上訴書狀，上
訴書狀應敘述具體理由。上訴書狀未敘述上訴理由者，應於上訴
期間屆滿後20日內補提理由書狀於本院 (均須按他造當事人之人
數附繕本 )「切勿逕送上級法院」。
以上正本證明與原本無異。
中    華    民    國    98    年    2     月    23    日
                                    書記官  劉怡芳
附錄本案論罪科刑法條全文：
毒品危害防制條例第10條第1項、第2項
施用第一級毒品者，處6月以上5年以下有期徒刑。
施用第二級毒品者，處3年以下有期徒刑。


司法院資訊處製作；財團法人民間司法改革基金會備份。
